【裁判字號】    97,易,96
【裁判日期】    970723
【裁判案由】    竊盜
【裁判全文】
臺灣新竹地方法院刑事判決                97年度易字第96號
公  訴  人  臺灣新竹地方法院檢察署檢察官
被      告  乙○○
                    （現在臺灣新竹監獄執行中）
上列被告因竊盜案件，經檢察官提起公訴（九十七年度速偵字第
一二五號）後，被告於準備程序進行中就被訴事實為有罪之陳述
，經本院裁定改依簡式審判程序審理判決如下：
    主  文
乙○○攜帶兇器竊盜，累犯，處有期徒刑捌月。扣案之鉗子、十
字起子各壹支，均沒收；又攜帶兇器竊盜，累犯，處有期徒刑捌
月。扣案之鉗子、十字起子各壹支，均沒收；又攜帶兇器竊盜，
累犯，處有期徒刑捌月。扣案之鉗子、十字起子各壹支，均沒收
；又攜帶兇器竊盜，累犯，處有期徒刑捌月。扣案之鉗子、十字
起子各壹支，均沒收。應執行有期徒刑壹年貳月。扣案之鉗子、
十字起子各壹支，均沒收。
    事  實
一、乙○○曾於民國九十五年間因竊盜案件，經本院先後以九十
    五年度竹北簡字第二六八號、九十五年度易字第四二一號、
    九十五年度易字第四二八號、九十六年度竹簡字第四六號判
    決分別判處有期徒刑五月、六月、九月、五月確定，嗣經本
    院以九十六年度聲字第二七０號裁定定應執行刑為有期徒刑
    一年八月確定，再經本院以九十六年度聲減字第二一五號裁
    定減刑併定執行刑為有期徒刑十月確定，甫於九十六年七月
    十六日執行完畢。
二、乙○○又意圖為自己不法之所有，分別基於攜帶兇器竊盜之
    犯意，先後為下列四次攜帶兇器竊盜行為：
（一）於九十七年一月九日下午二時三十分許，在新竹縣竹東鎮
      ○○路○段現代名門社區大樓前，攜帶其所有客觀上具有
      危險性，足以傷害人之身體、生命之兇器鉗子、十字起子
      各一支，竊取邱志所有之車牌號碼ＱＵＦ─七０五號機車
      電瓶一個得手。
（二）於九十七年一月九日下午二時四十分許，在新竹縣竹東鎮
      ○○街東方新都三期社區大樓前，攜帶上開相同其所有客
      觀上具有危險性，足以傷害人之身體、生命之兇器鉗子、
      十字起子各一支，竊取丙○○有之車牌號碼ＧＰＮ─０六
      九號機車電瓶一個得手。
（三）於九十七年一月九日下午二時五十分許，在新竹縣竹東鎮
      ○○街東方新都三期社區大樓前，攜帶上開相同其所有客
      觀上具有危險性，足以傷害人之身體、生命之兇器鉗子、
      十字起子各一支，竊取甲○○有之車牌號碼ＨＴＬ─五六
      五號機車電瓶一個得手。
（四）於九十七年一月九日下午三時五分許，在新竹縣竹東鎮○○街東方新都三期社區大樓前，攜帶上開相同其所有客觀
      上具有危險性，足以傷害人之身體、生命之兇器鉗子、十
      字起子各一支，竊取戊○○（原名彭秀琴）有之車牌號碼
      ＭＸＬ─０三０號機車電瓶一個得手。
三、嗣乙○○於九十七年一月九日下午三時三十八分許，在新竹
    縣竹東鎮○○○路二四號旁為警循線查獲，並扣得其所有供
    上開四次攜帶兇器竊盜犯罪所用之鉗子、十字起子各一支。
四、案經新竹縣政府警察局竹東分局報告臺灣新竹地方法院檢察
    署檢察官偵查起訴。
    理  由
壹、認定犯罪事實所憑之證據及認定之理由：
一、被告之自白：上揭事實業據被告於警訊、偵查中及本院審理
    時自白認罪不諱。
二、證人黃白蘋及證人即被害人丁○○、丙○○、甲○○、戊○○分別於警訊之證述：核與被告自白之情節相符。
三、贓物領據四紙、贓物暨機車照片十二幀、車籍查詢基本資料
    詳細畫面四紙：足證被告竊取之贓物確分別係被害人丁○○
    、丙○○、甲○○、戊○○所有，並於查獲後分別經被害人
    丁○○、丙○○、甲○○、戊○○領回。
四、扣案之兇器鉗子、十字起子各一支及照片二幀：足證被告所
    有供四次竊盜犯罪所用之鉗子、十字起子各一支，在客觀上
    確具有危險性，足以傷害人之身體、生命，確屬兇器。
五、綜據前開事證，事證已臻明確，被告犯行洵堪認定。
貳、論罪及科刑之審酌：
一、所犯罪名：核被告上開四次所為均係犯刑法第三百二十一條
    第一項第三款之攜帶兇器竊盜罪，且四次犯行犯意各別，行
    為互殊，應予分論併罰。
二、累犯：被告曾於九十五年間因竊盜案件，經本院先後以九十
    五年度竹北簡字第二六八號、九十五年度易字第四二一號、
    九十五年度易字第四二八號、九十六年度竹簡字第四六號判
    決分別判處有期徒刑五月、六月、九月、五月確定，嗣經本
    院以九十六年度聲字第二七０號裁定定應執行刑為有期徒刑
    一年八月確定，再經本院以九十六年度聲減字第二一五號裁
    定減刑併定執行刑為有期徒刑十月確定，甫於九十六年七月
    十六日執行完畢之事實，有臺灣高等法院被告前案紀錄表在
    卷可稽，茲於執行完畢後，五年以內故意再犯有期徒刑以上
    之上開四次攜帶兇器竊盜罪，均為累犯，應均依刑法第四十
    七條第一項之規定加重其刑。
三、量刑：爰審酌被告有多次竊盜前科紀錄，再犯本案四次攜帶
    兇器竊盜犯行，顯無悔意，惟念其犯罪手段、情節、所生危
    害及被害人之損害均尚非重大，且犯罪後坦承犯行，態度尚
    稱良好後等一切情狀，分別酌予各量處如主文所示之刑，併
    定應執行刑。
四、沒收：扣案之鉗子、十字起子各一支，係被告所有供上開四
    次攜帶兇器竊盜犯罪所用之物，應依刑法第三十八條第一項
    第二款規定併於各罪主刑之下宣告沒收。
、適用之法律：
（一）刑事訴訟法第二百七十三條之一第一項、第二百九十九條
      第一項前段。
（二）刑法第三百二十一條第一項第三款、第四十七條第一項、
      第五十一條第五款、第三十八條第一項第二款，判決如主
      文。
本案經檢察官楊仲萍到庭執行職務。
中    華    民    國   97    年    7    月    23      日
                              臺灣新竹地方法院刑事第二庭
                                    法  官  汪  銘  欽
右正本證明與原本無異。
如不服本判決應於收受本判決後十日內向本院提出上訴書狀，上
訴書狀應敘述具體理由。上訴書狀未敘述上訴理由者，應於上訴
期間屆滿後二十日內補提理由書狀於本院（均須按他造當事人之
人數附繕本）「切勿逕送上級法院」。
中    華    民    國   97    年    7    月    23      日
                                    書記官  鄭明枝
附錄本案論罪科刑法條全文：
刑法第三百二十一條第一項第四款：
犯竊盜罪而有左列情形之一者，處六月以上五年以下有期徒刑：
三、攜帶兇器而犯之者。


司法院資訊處製作；財團法人民間司法改革基金會備份。
